# 请教陈版：同一控制下合并判断

提问人：leon007 时间：2015-05-06 23:34:51
2014 年C公司系A公司的母公司，A公司系B公司的母公司（B公司下面还有一个子公司）， 2015 年期初，母公司A把持有子公司B的全部股权转让给A公司的控股股东C，这样A、B公司解除母子关系，并变更A的经营范围，与B公司不存在主营业务重叠的情况，由于2015 年B公司需要合并财务报表，那么在合并B公司时，对于B公司期初合并数据，即合并B公司 2014 年财务报表时，需要按照同一控制原则，把A公司业务合并进来吗(2014年模拟合并，B公司把母公司A合并进来）？ 有的同事认为AB都属于C的同一控制， 2014 年AB两者经营业务相同，基于同一控制， 2015 年合并B公司财务报表时，B公司的期初合并数据（即 2014 年B公司合并财务报表）应该把A公司模拟合并。

回答人：chenyiwei
你这里是否有个遗漏，即 2015 年内B成为A的母公司，即发生了同一控制下的“母子颠倒”情况？ 如果是，则 2015 年重组完成后B编制合并报表的前期比较数据时，应把A之前的财务状况、经营成果和现金流量（扣除当初A对B的股权投资和投资收益等）纳入模拟合并，具体参考《瑞华研究 2010 ～ 2014 汇编》之“问题3-2-25（同一控制范围内母子公司颠倒重组的处理）”、“问题3-2-26（子公司吸收合并母公司的处理）”。

提问人：leon007 时间：2015-5-7 07:03:14
谢谢陈版回复，请教如果股权结构这样变化： 2015 年编制B公司合并报表时， 2014 年的合并报表是否需要合并A公司？？

回答人：chenyiwei
这种情况下B从未控制A，B的合并报表不需合并A。

提问人：leon007 时间：2015-05-07 07:34:52
如果上述C公司不是法人主体，而是多个自然人股东的话？是否会有不同的处理方式？

回答人：chenyiwei
实际控制人C是自然人还是法人的差异不影响上述讨论的结论。